【裁判字號】    94,易,368
【裁判日期】    950331
【裁判案由】    傷害等
【裁判全文】
臺灣士林地方法院刑事判決               94年度易字第368號
公  訴  人  臺灣士林地方法院檢察署檢察官
被      告  甲○○
選任辯護人  姚念林律師
上列被告因傷害等案件，經檢察官提起公訴（93年度偵字第5979
號、93年度偵緝字第633號），本院判決如下：
    主  文
甲○○以加害財產之事，恐嚇他人致生危害於安全，處拘役參拾
日，如易科罰金以參佰元折算壹日。
其餘被訴傷害、毀損部分公訴不受理。
    事  實
一、甲○○於民國92年11月間屢向乙○○催討賭債未果，於同年
    11月23日下午6 時45分許在台北市○○區○○街246 號2 樓
    持用門號0000000000號手機（該門號手機登記所有人為甲○
    ○之母葉愛珍），又接獲乙○○以門號0000000000號行動電
    話聯繫賭債事宜，雙方發生口角，甲○○心生不悅，竟基於
    恐嚇之犯意，恫稱：「錢我也不要了，你店也別向開了」等
    加害財產之話語，致生乙○○危害於安全。
二、案經乙○○訴由台北市政府警察局士林分局報請台灣士林地
    方法院檢察署及訴由台北市政府警察局刑警大隊報請台灣台
    北地方法院檢察署呈請台灣高等法院檢察署令轉台灣士林地
    方法院檢察署檢察官偵查起訴。
    理  由
一、訊之被告甲○○矢口否認上開恐嚇犯行，辯稱：伊雖與告訴
    人乙○○有賭債糾紛，於92年11月23日下午6 時45分許並接
    獲告訴人電話，擺明就是不還錢，伊也就無計可施，絕無恐
    嚇告訴人之言語云云。惟查，被告上開恐嚇犯行，業據證人
    乙○○與審理中結證綦詳，其關於雙方通話時間、恐嚇言語
    等細節容或與警偵訊中指證被告之情節固然未盡全然相符，
    就雙方通話究係由何人主動乙節，所言與卷附通聯紀錄亦有
    出入，然自案發之日迄證人到庭接受交互詰問，已逾2 年有
    餘，記憶自然隨時間而衰退，原難期證人就案發細節為確然
    無訛之描述，而審究其證詞：92年11月23日下午6 時45分許
    ，被告與告訴人雙方曾分持門號0000000000號、0000000000
    號行動電話通聯，時間長達544 秒，此為被告所不否認，並
    有上開門號行動電話當日通聯紀錄附卷為憑（見93年度偵字
    第6269號卷第89頁），雙方就賭債事宜發生口角，復為被告
    所自承，足見證人乙○○指證雙方以行動電話聯絡賭債事宜
    ，並非子虛。參酌被告於偵審中供述：證人乙○○案發當時
    打電話與被告聯繫，聲稱：「他錢就是不還了」，並「訐譙
    」（台語）被告等節以觀（見93年度偵緝字第633 號偵查卷
    第31頁、本院95年3 月22日審理筆錄），證人乙○○為賭債
    之債務人，原居於弱勢，竟主動打電話挑釁，擺明不打算還
    錢，甚且出言污辱被告，被告實無忍氣吞聲、不予理會之可
    能，兼之被告所享有之賭債債權原非受法律保護，非得以訴
    訟請求之，氣極之餘，遂以告訴人重要財產為要脅，恐嚇告
    訴人，藉以得償債權，衡與常情無悖，證人乙○○證述被告
    確實於聯絡賭債清償事宜電話中出言恐嚇等情，堪信為實在
    ，而證人乙○○因該恐嚇言詞深感畏懼乙節，除經其所證陳
    外，核諸卷附上開2 門號行動電話之通聯紀錄所示，證人乙
    ○○於受恐嚇後，旋於當日下午7 時許再度打電話與被告聯
    繫，益見其受恐嚇後深感畏懼，力圖與被告求饒和解之情，
    被告空言辯稱僅與告訴人通話，而未出言恐嚇云云，無非臨
    訟飾卸之詞，並不足採。事證明確，犯行洵堪認定。
二、核被告所為，係犯刑法第305 條恐嚇危害安全罪。爰審酌被
    告為債權人，接獲債務人挑釁不還債款之電話，氣極之餘出
    言恐嚇，為惡雖非至巨，然其債權乃賭債，並非正當之法定
    之債，原不受法律保護，且其犯後再三飾卸犯行，殊無悔意
    等一切情狀，量處如主文所示之刑，並諭知易科罰金之折算
    標準。
三、公訴意旨另稱：被告與友人黃暉祥（另案由檢方偵辦）與數
    名年籍姓名不詳之成年男子，共同基於毀損及傷害之犯意聯
    絡，於同年11月30日上午12時5 分許，搭乘車牌號碼不詳之
    三菱銀色箱型車，前往告訴人乙○○設於台北市○○路○ 段
    344 號1 樓之歐盟汽車商行，分持球棒砸毀該店內陳設之車
    號5E-6880 號、DX-3828 號、DO-3658 號、3A-5587 號汽車
    車窗、擋風玻璃、大燈、後視鏡等，致令不堪使用。復於次
    日即同年12月1 日下午9 時許，被告指使不詳姓名成年男子
    數人，在告訴人乙○○住處附近之台北市大安區○○○路○
    段216 巷54號前分持酒瓶、刀子等工具圍毆告訴人乙○○，
    致其受有頭部3 ×2 公分之撕裂傷，因認被告涉有刑法第35
    4 條毀損罪嫌、同法第277 條第1 項傷害罪嫌等語。惟按，
    告訴乃論之罪，告訴人於第一審辯論終結前得撤回其告訴，
    又告訴經撤回者，應諭知不受理之判決，刑事訴訟法第238
    條第1 項、第303 條第3 款分別定有明文。查本件告訴人告
    訴被告毀損、傷害案件，起訴書認係觸犯刑法第354 條、第
    277 條第1 項之罪，依同法第357 條、第287 條前段之規定
    ，均須告訴乃論。茲告訴人業於95年3 月22日於審判期日當
    庭向本院撤回告訴，依照前揭法文所示，應就被告被訴毀損
    、傷害部分為不受理之諭知。
據上論斷，應依刑事訴訟法第299 條第1 項前段、第303 條第3
款，刑法第第305 條、第41條第1 項前段，罰金罰鍰提高標準條
例第1 條前段、第2 條判決如主文。
本案經檢察官曾勁元到庭執行職務
中    華    民    國    95    年    3     月    31    日
                  刑事第七庭審判長法  官  趙文卿
                                  法  官  彭洪媛
                                  法  官  楊得君
以上正本證明與原本無異。
如不服本判決，應於判決送達後10日內，向本院提出上訴狀。
                                  書記官  曾韻蒔
中    華    民    國    95    年    4     月    6     日


司法院資訊處製作；財團法人民間司法改革基金會備份。
